臺灣臺中地方法院刑事判決
111年度簡上字第52號
上  訴  人
即  被  告  王祺翔




上列上訴人即被告因毀棄損壞案件，不服本院中華民國110年12
月29日110年度中簡字第2560號第一審刑事簡易判決（聲請簡易
判決處刑案號：110年度偵字第24576號），提起上訴，本院管轄
之第二審合議庭判決如下︰
    主  文
原判決撤銷。
王祺翔共同犯毀損他人物品罪，處拘役參拾日，如易科罰金，以
新臺幣壹仟元折算壹日。
    事  實
一、王祺翔與張哲銘間存有債務處理糾紛，王祺翔因此心生不滿
    ，於民國110年5月1日0時21分許，駕駛車牌號碼000-0000號
    自用小客車，搭載真實姓名年籍不詳之外籍男子（下稱甲男
    ），至臺中市○○區○○街00巷00號前，王祺翔與甲男竟共同基
    於毀損之犯意聯絡，各手持鐵棍1支，接續敲擊停放於該處
    之張哲銘所使用之車牌號碼000-0000號自用小客車（下稱A
    車，車主為林慧媛）之左側前後車窗玻璃、前擋風玻璃，致
    該等玻璃破裂不堪使用，足以生損害於張哲銘。嗣張哲銘發
    現報警處理，經警調閱監視器錄影，始查悉上情。
二、案經張哲銘訴由臺中市政府警察局烏日分局（下稱烏日分局
    ）報告臺灣臺中地方檢察署檢察官偵查後聲請簡易判決處刑
    。
    理  由
壹、程序部分：
一、一造辯論判決：
　　按被告於第二審經合法傳喚，無正當之理由不到庭者，得不
    待其陳述，逕行判決，刑事訴訟法第371條定有明文。次按
    對於簡易判決處刑不服而上訴者，得準用上開規定，此觀諸
    刑事訴訟法第455條之1第3項之規定自明。查本案被告王祺
    翔經本院合法傳喚後，於111年7月28日審判期日無正當理由
    未到庭，有本院傳票送達證書、刑事案件報到單在卷可憑（
    見111年度簡上字第52號卷［下稱簡上卷］第77、79、81、85
    頁），爰不待其陳述而為一造辯論判決。
二、證據能力：
（一）按被告以外之人於審判外之言詞或書面陳述，除法律有規
      定者外，不得作為證據，刑事訴訟法第159條第1項定有明
      文。又被告以外之人於審判外之陳述，雖不符刑事訴訟法
      第159條之1至第159條之4之規定，而經當事人於審判程序
      同意作為證據，法院審酌該言詞陳述或書面陳述作成時之
      情況，認為適當者，亦得為證據；當事人、代理人或辯護
      人於法院調查證據時，知有同法第159條第1項不得為證據
      之情形，而未於言詞辯論終結前聲明異議者，視為有前項
      之同意，刑事訴訟法第159條之5規定甚明，且其適用並不
      以「不符前四條之規定」為要件（最高法院104年度第3次
      刑事庭會議決議意旨參照）。查本案認定事實所引用被告
      以外之人於審判外之言詞或書面陳述，雖屬傳聞證據，惟
      檢察官於言詞辯論終結前，均未主張有刑事訴訟法第159
      條第1項不得為證據之情形，而被告於本院審理期日無故
      不到庭，其未於言詞辯論終結前爭執證據能力，本院審酌
      此等證據作成時之情況，並無違法不當及證明力明顯過低
      之瑕疵，認以之作為證據應屬適當，而認該等證據資料皆
      有證據能力。
（二）至於本院所引之非供述證據部分，經查並非違法取得，亦
      無依法應排除其證據能力之情形，應有證據能力。
貳、實體部分：
一、認定事實所憑之證據及理由：
　　上開犯罪事實，業據被告於警詢、偵訊中均坦承不諱（見11
    0年度偵字第24576號卷［下稱偵卷］第26至28、30至33、92、
    93頁），且經證人即告訴人張哲銘於警詢、偵訊中證述明確
    （見偵卷第35至37、92頁），復有烏日分局刑事案件報告書
    、警員職務報告、證人張哲銘指認犯罪嫌疑人紀錄表、刑案
    現場位置圖、監視器錄影畫面翻拍照片、車損照片、烏日派
    出所受（處）理案件證明單、監視器錄影光碟、A車車籍資
    料在卷可佐（見偵卷第17至19、23、39至43、45至67、69至
    74、77頁、光碟存放袋，簡上卷第53頁），足認被告上開自
    白與事實相符。本案事證明確，被告犯行堪以認定，應依法
    論科。
二、論罪：
　　核被告所為，係犯刑法第354條之毀損他人物品罪。被告與
    甲男就上開犯行，有犯意聯絡與行為分擔，應依刑法第28條
    規定論以共同正犯。被告、甲男於毀損A車之左側前後車窗
    玻璃、前擋風玻璃，係基於單一之毀損犯意，於時間、空間
    緊密相連之環境下所為，各行為之獨立性薄弱，依一般社會
    健全觀念，難以強行分開，顯為數個舉動之接續施行，祇應
    以接續犯論以一罪。
三、撤銷改判及量刑之理由：
（一）原判決認被告罪證明確，予以論罪科刑，固非無見。惟被
      告於偵查中即與被害人林慧媛成立和解，並已給付部分和
      解金新臺幣（下同）6萬元等事實，經告訴人於本院準備
      程序中確認無誤（見簡上卷第51、52頁），並有被告提起
      上訴時始提出之該和解書附卷可稽（見簡上卷第15頁），
      而獲告訴人於本院準備程序中表示願意原諒被告（見簡上
      卷第52頁），原判決未及審酌此情，足見本案量刑之基礎
      業已發生對被告有利之變動。被告執此提起上訴，為有理
      由，應由本院將原判決撤銷改判。
（二）爰審酌被告犯罪之動機、目的、手段（手持鐵棍毀損），
      其行為所造成之損害，並考量被告犯後坦承犯行，業與被
      害人林慧媛成立和解，並已給付部分和解金6萬元，且審
      酌告訴人於本院準備程序中表示願原諒被告，然因被告未
      完成賠償損失，態度不佳，感到無奈等意見，兼衡被告之
      前科素行（見卷附臺灣高等法院被告前案紀錄表），自陳
      高職肄業之智識程度，業工，小康之家庭經濟狀況（見卷
      附被告警詢筆錄受詢問人欄）等一切情狀，量處如主文所
      示之刑，並諭知易科罰金之折算標準，以資懲儆。
四、不予宣告沒收之說明：
　　供本案犯行所使用之鐵棍2支，未於本案扣押，又無證據足
    認係違禁物或須義務沒收之物，且係甚易取得之物，予以宣
    告沒收無法有效預防犯罪，欠缺刑法上之重要性，爰依刑法
    第38條之2第2項規定，不予宣告沒收或追徵。
據上論斷，依刑事訴訟法第455條之1第1項、第3項、第369條第1
項前段、第364條、第299條第1項前段，判決如主文。
本案經檢察官王宜璇聲請簡易判決處刑，由檢察官葉芳如到庭執
行職務。
中　　華　　民　　國　　111 　年　　8 　　月　　24　　日
                  刑事第十七庭  審判長法  官  李宜璇   
                                      法  官  孫藝娜   
                                      法  官  吳欣哲
以上正本證明與原本無異。
本件判決不得上訴。
                                      書記官　劉子瑩
中　　華　　民　　國　　111 　年　　8 　　月　　25　　日
附錄本案論罪科刑法條全文：
中華民國刑法第354條
毀棄、損壞前二條以外之他人之物或致令不堪用，足以生損害於
公眾或他人者，處二年以下有期徒刑、拘役或一萬五千元以下罰
金。